【裁判字號】    97,易,70
【裁判日期】    971117
【裁判案由】    竊盜等
【裁判全文】
福建金門地方法院刑事判決                97年度易字第70號
公  訴  人  福建金門地方法院檢察署檢察官
被      告  甲○○  36歲民.
                    公民
            丁○○  45歲民.
                    公民
            乙○○  44歲民.
                    公民
            丙○○  56歲民.
                    公民
                      室
上列被告因竊盜案件，經檢察官聲請簡易判決處刑（97年度撤緩
偵字第15號、第16號、第17號、第18號），本院認不應適用簡易
程序，改依通常程序審理後，因被告對被訴事實為有罪之陳述，
而裁定進行簡式審判程序，判決如下：
    主      文
甲○○結夥三人以上竊盜，處有期徒刑柒月。又共同違反國家安
全法第三條第一項規定未經許可入境，處有期徒刑月；應執行
有期徒刑捌月。
丁○○、乙○○、丙○○結夥三人以上竊盜，各處有期徒刑陸月
。又共同違反國家安全法第三條第一項規定未經許可入境，各處
有期徒刑貳月；各應執行有期徒刑柒月。
    事     實
一甲○○與丁○○、乙○○、丙○○、康添德（另為緩起訴處分
  ）均係大陸地區人民，明知未經中華民國主管機關許可，不得
  進入臺灣地區之水域，竟受真實姓名不詳，自稱劉姓之大陸籍
  成年男子僱用，以若抽滿一船海砂，將分別給付甲○○人民幣
  110 元、丁○○人民幣90元、康添德人民幣70元、另乙○○、
  丙○○各60元人民幣之代價，而與該劉姓男子基於不法所有及
  非法入境之犯意聯絡，於民國97年5月15日下午2時許，由甲○○兼任船長及輪機長，駕駛「海安8989號」抽砂船，搭載丁○○、乙○○、丙○○、康添德，自大陸地區福建省龍海市石碼
  港出發，於同月17日凌晨 3時10分許，共同未經我國主管機關
  許可，駛抵金門縣烈嶼鄉猛虎嶼外海 0.4浬處之公告禁止海域
  ，並由甲○○負責指揮抽砂、丁○○負責機器之維修檢查、乙○○負責放置及更換抽砂管、丙○○及康添德則負責船上雜務
  及協助抽砂工作，以船上之抽砂設備，結夥盜取我國領海下之
  海砂。嗣於同日上午10時許，為警當場查獲，並扣得「海安
  8989號」抽砂船及船上盜採之海砂約200立方公尺。
二案經行政院海岸巡防署海洋巡防總局第九海巡隊移送福建金門
  地方法院檢察署檢察官偵查後聲請簡易判決處刑。
  理      由
一程序部分，甲○○、丁○○、乙○○、丙○○本件竊盜案件，
  曾經福建金門地方法院檢察署檢察官於民國 97年5月19日以97
  年度速偵字第16號緩起訴處分書為緩起訴處分，而於同年6月2
  日確定，緩起訴期間為 1年，並命甲○○、丁○○、乙○○、
  丙○○當庭書立悔過書，另日後不得再有非法侵入我國領域及
  盜採海砂之行為。詎甲○○、丁○○、乙○○、丙○○另於緩
  起訴期間內之 97年7月26日故意更犯竊盜罪，經同署檢察官以
  97 年度偵字第358號聲請簡易判決處刑書向本院提起公訴（本
  院以 97年度城簡字第87號判決判處有期徒刑6月，如易科罰金
  ，以新臺幣（下同）1000元折算 1日確定），嗣檢察官即以97
  年度撤緩字第16號、第17號、第18號、第19號撤銷緩起訴處分
  書撤銷上開緩起訴處分確定等情，除有上揭緩起訴處分書、撤
  銷緩起訴處分書在卷可稽外，復有臺灣高等法院被告前案紀錄
  表、臺灣南投地方法院檢察署刑案資料查註紀錄表各 1份附於
  本院卷、偵查卷內可按，從而本件簡易判決處刑之聲請自屬合
  法，先予敘明。
二上開犯罪事實，業據被告甲○○、丁○○、乙○○、丙○○於
  本院審理中坦承不諱（參見本院卷第23、24、29頁），核與康
  添德於警詢、偵訊時所供情節相符（參見警卷第18頁至第19頁
  、福建金門地方法院檢察署 97年度速偵字第16號卷第8頁），
  復有警製檢查紀錄表1紙、航跡圖、查獲地點海圖、查扣單各1
  紙（參見警卷第21頁至第22頁、第23頁、第24頁、第30頁）、
  照片11張（參見警卷第37頁至第42頁）在卷可佐，足認被告等
  上開自白與事實相符。是以本案事證明確，被告犯行均堪認定
  ，應依法論科。
三核被告4人所為，均係犯國家安全法第 6條第1項之未經許可入
  境罪及刑法第321條第1項第4款之加重竊盜罪。被告4人與真實
  姓名不詳之劉姓大陸籍成年男子就前述未經許可入境及加重竊
  盜犯行間，均有犯意聯絡，且由其 4人分擔構成要件行為，皆
  為共同正犯；而被告所犯加重竊盜罪與未經許可入境罪，其犯
  意個別，行為互異，應予分論併罰；公訴以上開兩罪係同一行
  為所觸犯之想像競合犯關係，容有誤會。爰審酌被告 4人為獲
  利駕船越境結夥竊取我國領海海床上之大量砂石，危害我國土
  保安、海岸地形及經濟利益；惟於我國未有犯罪紀錄且犯罪後
  已坦承犯行；暨甲○○駕船指揮抽砂，其餘各員負責操作之參
  與程度等一切情狀，分別量處如主文所示之刑，並均定其應執
  行之刑。
四扣案之海砂，係國有財產，且已報請檢察官准予整復回填（見
  警卷所附公務電話紀錄）；而扣案之抽砂船雖係被告盜採海砂
  非法越境所用工具，然該船尚非竊盜、偷渡使用之物，且造價
  甚高，與被告所竊海砂之價值不成比例，倘予沒收難免失衡，
  爰均不諭知沒收。
五據上論斷，應依刑事訴訟法第452條、第273條之1第1項、第
  299 條第1項前段，國家安全法第6條第1項，刑法第11條前段
  、第321條第1項第4款、第28條、第51條第5款，判決如主文。
中    華    民    國    97    年    11    月    17    日
                  刑事庭    法  官  許嘉容
上正本證明與原本無異。
如不服本判決應於送達後10日內向本院提出上訴書狀（並附繕本
）；如上訴書狀未敘述上訴之理由者，並應於上訴期間屆滿後20
日內向本院補提上訴理由書狀。
中    華    民    國    97    年    11    月    17    日
                            書記官  徐振玉
附錄本案論罪科刑法條全文：
中華民國刑法第321條
犯竊盜罪而有左列情形之一者，處六月以上、五年以下有期徒刑：
一、於夜間侵入住宅或有人居住之建築物、船艦或隱匿其內而犯
    之者。
二、毀越門扇、牆垣或其他安全設備而犯之者。
三、攜帶兇器而犯之者。
四、結夥三人以上而犯之者。
五、乘火災、水災或其他災害之際而犯之者。
六、在車站或埠頭而犯之者。
前項之未遂犯罰之。
國家安全法第6條
違反第 3 條第 1 項規定未經許可入出境者，處 3 年以下有期徒
刑、拘役或科或併科新臺幣 9 萬元以下罰金。
無正當理由拒絕或逃避依第 4 條規定所實施之檢查者，處 6 月
以下有期徒刑、拘役或科或併科新臺幣 15000 元以下罰金。


司法院資訊處製作；財團法人民間司法改革基金會備份。
